臺灣臺北地方法院刑事判決　　　　　　　96年度易字第2426號
　　公　訴　人　臺灣臺北地方法院檢察署檢察官
　　被　　　告　丁　○
上列被告因恐嚇等案件，經檢察官提起公訴（九十六年度偵字第
一一四八六號），本院判決如下：
    主    文
丁○公然侮辱人，處拘役伍拾日，如易科罰金，以新臺幣壹仟元
折算壹日。減為拘役貳拾伍日，如易科罰金，以新臺幣壹仟元折
算壹日。又以加害生命、身體之事，恐嚇他人致生危害於安全，
處拘役伍拾日，如易科罰金，以新臺幣壹仟元折算壹日。減為拘
役貳拾伍日，如易科罰金，以新臺幣壹仟元折算壹日。應執行拘
役肆拾日，如易科罰金，以新臺幣壹仟元折算壹日。
    犯罪事實
一、丁○於民國九十五年九月二十七日起至同年十一月三十日止
    ，於址設臺北市○○區○○路一三一之五號冠鵬旅行社股份
    有限公司（下稱冠鵬旅行社）任職執行長。其於九十六年一
    月五日上午十時許，至冠鵬旅行社上址之辦公室搬離個人物
    品時，因故與冠鵬旅行社執行秘書兼會計甲○○發生爭執，
    竟基於公然侮辱之犯意，在該辦公室之不特定人得共聞共見
    之場所，以接續以「幹你娘」、「你算哪根蔥」等語辱罵甲
    ○○若干次；嗣丁○欲離去之際，復基於恐嚇危害安全之犯
    意，對甲○○稱：「走著瞧」、「你給我小心一點」等語，
    使甲○○心生畏懼，致生危害於安全。
二、案經甲○○訴請臺北市政府警察局中山分局移送臺灣臺北地
    方法院檢察署檢察官偵查起訴。
    理    由
一、證據能力部份：
    按被告以外之人於偵查中向檢察官所為之陳述，除顯有不可
    信之情況外，得為證據。又證人依法應具結而未具結者，其
    證言不得作為證據，刑事訴訟法第一百五十九條之一第二項
    、第一百五十八條之三分別定有明文。查證人甲○○於檢察
    官偵查時所為之證述，雖屬於被告以外之人於審判外之陳述
    ，惟檢察官命其等於證述前加以具結（九十六年度他字第三
    七二五號卷第六十三頁結文參照），且其所為之證述，客觀
    上無顯不可信之情況，證人甲○○於檢察官偵查時之證述乃
    具有證據能力。
二、證據之認定：
    訊據被告固不否認曾在上開時地因為職位去留問題當場發怒
    ，惟矢口否認有何公然侮辱及恐嚇犯行，辯稱：我沒有公然
    侮辱告訴人甲○○，也沒有出言恐嚇告訴人甲○○云云，經
    查：
  (一)上開犯罪事實，業據告訴人即證人甲○○於檢察官偵查時及
    本院審理時證稱：當天我進辦公室時，被告開始準備打包，
    搬東西的時候，就開始以三字經「幹你娘」辱罵我，每句話
    的開頭都是三字經，還一直說「我算哪跟蔥」沒有資格跟他
    說話罵了好幾次，當他要離開的時候，還跟我說「走著瞧」
    、「你給我小心一點」，由於他沒有把公司鑰匙還給我，讓
    我心理很害怕，怕他對我不利等語（同上他字卷第六十頁訊
    問筆錄、本院九十六年十二月二十五日審判筆錄參照），核
    與證人即當時亦在辦公室之同事乙○○證述：九十六年一月
    五日我聽到被告很大聲用三字經「幹你娘」、「你算哪根蔥
    」在罵甲○○，而且一直有這樣的字眼出現，當被告要離開
    的時候，還跟甲○○說「走著瞧」、「你給我小心一點」，
    聽起來像要對甲○○不利等語相符（本院同上審判筆錄參照
    ），足認證人甲○○指訴非虛，被告確有對證人甲○○為上
    述之公然侮辱及恐嚇之言語。
  (二)被告雖聲請傳喚證人丙○○證明其當時並未有上開公然侮辱
    及恐嚇之犯行，惟證人丙○○證稱：我剛進這家公司，對公
    司之人員不熟，我辦公室之座位在靠近大門附近，而事發之
    地點，係在辦公室較內部凹進去之部位，且當時忙著打包、
    搬家、接聽電話，只知道被告當時在對甲○○發脾氣，類似
    長官對下屬之訓示，但是沒有刻意留意爭吵之內容等語（本
    院同上審判筆錄參照），是依證人丙○○之證述可知，其辦
    公桌所在位置離證人甲○○之位置有一段距離，而且當時忙
    著處理其他事情，並未詳細留意被告與證人甲○○間之爭吵
    情況，只是依稀聽到被告與證人甲○○有爭執等情，是證人
    丙○○之證述，無法還原當時案發過程之原貌，參以證人丙
    ○○與被告長久以來具有僱傭關係，是否迴護被告而保留陳
    述案發當時之真實情況亦有疑義？是證人丙○○之證述，不
    足以作為對被告有利認定之證據。
  (三)綜上所述，本件事證明確，應予依法論科。
三、論罪科刑之法律適用：
  (一)核被告所為，係犯刑法第三百零九條之公然侮辱罪及同法第
    三百零五條之恐嚇罪。被告多次以「幹你娘」、「你算哪根
    蔥」等語侮辱告訴人甲○○，係基於同一犯意下所為之接續
    行為，僅侵害同一法益，僅論以一罪。被告所犯上開二罪，
    犯意各別，罪名有異，應予分論併罰。
  (二)爰審酌被告之犯罪動機、目的、手段、對告訴人甲○○造成
    心理之壓力，犯罪後否認犯行等一切情狀，各量處如主文所
    示之刑，並諭知易科罰金之折算標準及定其應執行之刑。
  (二)查被告犯罪之時間，均在九十六年四月二十四日以前，所犯
    均符合中華民國九十六年罪犯減刑條例第二條所定之減刑條
    件，應依該減刑條例第二條第一項第三款之規定，減其宣告
    刑二分之一，故均各減為拘役二十五日。
據上論斷，應依刑事訴訟法第二百八十四條之一、第二百九十九
條第一項前段，刑法第三百零五條、第三百零九條、第四十一條
第一項前段、第五十一條第六款，刑法施行法第一條之一，中華
民國九十六年罪犯減刑條例第二條第一項第三款、第七條、第九
條，判決如主文。
本案經檢察官呂俊儒到庭執行職務。
中　　華　　民　　國　　96　　年　　12　　月　　28　　日
　　　　　　　　　刑事第九庭    法　官　葉珊谷
以上正本證明與原本無異。
如不服本判決，應於判決送達後10日內，向本院提出上訴狀。
　　　　　　　　　　　　　　　　書記官　顏淑華
中　　華　　民　　國　　96　　年　　12　　月　　28　　日
附錄本案論罪科刑法條全文
刑法第三百零五條：
以加害生命、身體、自由、名譽、財產之事，恐嚇他人致生危害
於安全者，處二年以下有期徒刑、拘役或三百元以下罰金。
刑法第三百零九條：
公然侮辱人者，處拘役或三百元以下罰金。
以強暴犯前項之罪者，處一年以下有期徒刑、拘役或五百元以下
罰金。
